【裁判字號】    92,交聲,873
【裁判日期】    921024
【裁判案由】    聲明異議
【裁判全文】
臺灣臺中地方法院交通事件裁定                    九十二年度交聲字第八七三號
    原處分機關  交通部公路總局台中區監理所
    異議人即
    受處分人    智企業有限公司  設台中市○○區○○路一三三之三號
    代表人      賴國隆
右列受處分人因違反道路交通管理處罰條例案件，對於交通部公路總局台中區監理所
九十二年八月一日所為之裁決（中監違字第裁六○─ＺＣ0000000號裁決書）
，聲明異議，本院裁定如左：
    主  文
異議駁回。
    理  由
一、原處分機關略以：本案係國道公路警察局第三警察隊逕行舉發受處分人所有之車
    號ＯＫ─７２２１號自小客車於九十二年五月四日十一時五十九分許，行經國道
    一號一五八公里北向處，因「限速一○○公里行速一一五公里超速十五公里」違
    規，受處分人於應到案日期前提出申訴，經原舉發機關於九十二年六月二十七日
    以公警國三交訴字第０９２０００２０２４函覆違規屬實，異議人仍未依指定日
    期到案，於九十二年七月二十五日再次申訴，該所遂於九十二年八月一日以中監
    違字第裁六○─ＺＣ0000000號裁決書，裁處罰鍰新台幣四千整（逾指定
    日期十五日內）；逾期則依裁決書處罰主文規定裁處，於法並無不合等語。
二、本件異議人即受處分人則以：異議人於九十二年五月四日至苗栗旅遊，事後收到
    國道公路警察局寄來一張超速紅單，看後察覺「時間」、「地點」都不對，因上
    午十一時三十分左右已至三義休息站，為何會收到在國道北上一五八公里處（后
    里路段）超速紅單呢？是否太離譜。收到紅單時於九十二年六月十四日去函陳述
    ，結果回函確定違規地點無誤，實在無法讓人信服，異議人不信再度前往拍照比
    對，確實北上一五八公里處並無此違規處、景物等。執勤單位為了拼業績，有時
    用「莫須有」之罪加諸普通老百姓身上。「時間」、「地點」不對是否要罰款，
    請明察，爰聲明異議云云。
三、按汽車行駛高速公路應依速限標誌指示。違反者，處罰鍰新台幣三千元以上、六
    千元以下罰鍰。高速公路交通管制規則第五條、道路交通管理處罰條例第三十三
    條第一項分別定有明文。經查：本件受處分人所有之車號ＯＫ─７２２１號自小
    客車於九十二年五月四日十一時五十九分許，行經國道一號一五八公里北向處，
    為國道公路警察局第三警察隊逕行舉發因「限速一○○公里行速一一五公里超速
    十五公里」違規，並掣開公警國交字第ＺＣ0000000號舉發通知單舉發等
    情，有前揭舉發通知單一紙、採證相片一幀等在卷可稽。雖異議人辯稱：舉發單
    所載北上一五八公里處並無此違規處、景物等，惟經原舉發單位於九十二年九月
    十九日以公警國三交訴字第０９２０００２７９９號函說明：「本案違規車輛Ｏ
    Ｋ─７２２１號自小客車於九十二年五月四日十一時五十九分超速，為本隊使用
    電腦雷達自動照相測速器採證掣單舉發。經查本隊舉發地點為國道一號公路北向
    一五八˙六公里處，行政區域屬台中縣后里鄉月眉村轄區，非其所述違規地點為
    苗栗縣三義鄉○○路段；另查單記違規地點，係本隊於電腦掣單時，取整數鍵入
    為『國道一號公路北向一五八公里』。該車在限速一○○公里路段，行速一一五
    公里，超速違規屬實」等語，並檢送國道一號公路北向一五八˙六公里處之景物
    照片七幀，核與異議人違規相片之景物相符，是異議人所有之ＯＫ─７２２１號
    自小客車於前揭時、地之違規事實，可以認定。從而，受處分人既有前揭違規行
    為，原處分機關據以援引上開規定，裁處受處分人罰鍰新台幣四千元整，逾期則
    依裁決書處罰主文規定裁處，並無不當。本件異議為無理由，應予駁回。
四、據上論斷，應依道路交通管理處罰條例第八十七條第二項、道路交通案件處理辦
    法第十九條，裁定如主文。
中      華      民      國    九十二    年     十       月    廿四      日
                                        臺灣臺中地方法院交通法庭
                                            法  官  王  靜  秋
右正本證明與原本無異。
如不服本裁定應於送達後五日內向本院提出抗告狀。
                                            書記官
中      華      民      國    九十二    年    十     月   二十四       日


司法院資訊處製作；財團法人民間司法改革基金會備份。
